臺灣雲林地方法院刑事判決　　　　　　　100年度易字第487號
公　訴　人　臺灣雲林地方法院檢察署檢察官
被　　　告　林嘉文
上列被告因竊盜案件，經檢察官提起公訴（100 年度偵字第3793
號），被告於準備程序中就被訴事實為有罪之陳述，本院裁定進
行簡式審判程序，判決如下：
    主      文
林嘉文犯毀越安全設備竊盜罪，累犯，處有期徒刑壹年。
    事實及理由
一、犯罪事實：
    林嘉文前因竊盜案件，經本院以93年度易字第131 號判處有
    期徒刑10月確定，復與其所犯施用毒品、妨害自由等案件裁
    定應執行之刑為有期徒刑2 年2 月確定，於民國95年9 月22
    日縮短刑期假釋出監，於95年12月26日假釋期滿未經撤銷，
    以執行完畢論（下稱第一案）。又因竊盜案件，經本院以96
    年度易字第234 號、第248 號合併判處有期徒刑8 月、10月
    ，應執行有期徒刑1 年4 月確定，嗣經裁定減刑為應執行有
    期徒刑8 月確定（下稱第二案）。再因竊盜案件，由本院以
    96年度易字第427 號判處有期徒刑10月確定（下稱第三案）
    。另因竊盜案件，經本院以96年度易字第534 號各判處有期
    徒刑1 年、10月，應執行有期徒刑1 年8 月確定（下稱第四
    案）。第三、四案復與其所犯施用毒品案件裁定合併應執行
    有期徒刑3 年確定，又與第二案接續執行，迄至100 年4 月
    15日執行完畢出監。詎其仍不知悔改，於100 年6 月28日凌
    晨2 時許，行經位於雲林縣麥寮鄉後安村後安201 之7 號之
    「美食林早餐店」（非住宅或有人居住之建築物）前，認有
    機可趁，竟基於為自己不法所有之意圖，徒手將「美食林早
    餐店」外牆安全設備即窗戶之鐵窗欄杆折斷、毀壞數根（毀
    損部分未據告訴）之後，打開窗戶踰越入內，復打破其內之
    辦公室窗戶玻璃（屬於窗戶之一部而無法分離，毀損部分未
    據告訴），侵入店內竊取吳信和所有放置於辦公桌抽屜內之
    現金約新臺幣3,000 餘元，得手後隨即逃離現場。嗣因吳信
    和發覺店內遭竊，報警並調閱監視器畫面，方循線查獲。
二、認定犯罪事實所憑之證據及理由：
  (一)本案被告林嘉文所犯之罪，係死刑、無期徒刑、最輕本刑為
    3 年以上有期徒刑以外之罪，其於準備程序中就前揭被訴事
    實為有罪之陳述，經告知簡式審判程序之旨，並聽取其與公
    訴檢察官之意見後，裁定進行簡式審判程序，是本案之證據
    調查，依刑事訴訟法第273 條之2 規定，不受同法第159 條
    第1 項、第161 條之2 、第161 條之3 、第163 條之1 及第
    164 條至第170 條規定之限制，合先敘明。
  (二)上開犯罪事實，業據被告於警詢、偵查及本院審理中均坦承
    不諱，核與證人即被害人吳信和於警詢中之指證情節大致相
    符，並有現場監視器翻拍照片4 張與警方蒐證照片12張在卷
    可稽。綜上足認被告之自白與事實相符，可以採信，本案事
    證明確，被告犯行洵堪認定，應依法論科。
三、論罪科刑之理由：
  (一)刑法第321 條第1 項第2 款所謂「其他安全設備」，係指除
    門扇牆垣以外，依通常觀念足認為防盜之一切設備而言（最
    高法院78年度臺上字第4418號判決意旨參照）。而鐵窗、窗
    戶均係具有隔絕防閑之功能，參前說明，均屬安全設備。故
    毀壞鐵窗、打開窗戶或打破窗戶玻璃（屬於窗戶之一部而無
    法分離）踰越入內行竊，自係毀越（毀壞及踰越）安全設備
    竊盜。故核被告所為，係犯刑法第321 條第1 項第2 款之毀
    越安全設備竊盜罪。
  (二)被告有前述犯罪事實欄所記載之前科紀錄，此觀臺灣高等法
    院被告前案紀錄表可明，其於有期徒刑執行完畢後5 年內故
    意再犯本件有期徒刑以上之罪，為累犯，應依刑法第47條第
    1 項之規定加重其刑。
  (三)爰審酌被告前科累累，又正值壯年，不思循正途賺取金錢，
    於服刑出獄後卻仍犯下本案竊盜犯行，可見被告未能徹底改
    過遷善，尊重他人財產權之觀念薄弱，並嚴重影響社會治安
    ，惡性不輕，但念及被告犯後坦承犯行，所竊得之財物價值
    非鉅，且其另因竊盜案件，經本院以100 年度易字第439 號
    判處有期徒刑1 年，同時宣告強制工作3 年確定（見臺灣高
    等法院被告前案紀錄表），若本案科以過重之刑度，恐不利
    被告重返社會，暨被告自承教育程度為國小畢業，智識程度
    不高，與其供稱現在幫忙他人打掃為業等一切情狀，量處如
    主文所示之刑。
四、應適用之法律：
  (一)刑事訴訟法第273 條之1第1 項、第299 條第1 項前段。
  (二)刑法第321 條第1 項第2 款、第47 條第1 項。
本案經檢察官黃煥軒到庭執行職務。
中    華    民    國   100    年    9     月    23    日
                  刑事第五庭  法  官  王 紹 銘
以上正本證明與原本無異。
如不服本判決應於收受判決後10日內向本院提出上訴書狀，並應
敘述具體理由；其未敘述上訴理由者，應於上訴期間屆滿後20日
內向本院補提理由書（均須按他造當事人之人數附繕本）。「切
勿逕送上級法院」。
                              書記官  洪 秀 虹
中    華    民    國   100    年    9     月    23    日
附錄本案論罪科刑法條：
中華民國刑法第321條（加重竊盜罪）
犯竊盜罪而有下列情形之一者，處6 月以上5 年以下有期徒刑，
得併科新臺幣10萬元以下罰金：
一、侵入住宅或有人居住之建築物、船艦或隱匿其內而犯之者。
二、毀越門扇、牆垣或其他安全設備而犯之者。
三、攜帶兇器而犯之者。
四、結夥三人以上而犯之者。
五、乘火災、水災或其他災害之際而犯之者。
六、在車站、埠頭、航空站或其他供水、陸、空公眾運輸之舟、
    車、航空機內而犯之者。
前項之未遂犯罰之。